【裁判字號】    97,交抗,586
【裁判日期】    970903
【裁判案由】    聲明異議
【裁判全文】
臺灣高等法院高雄分院刑事裁定         97年度交抗字第586號
抗告人即
受處分人    甲○○
送達代收人  劉張錦燕
上列抗告人因違反道路交通管理處罰條例聲明異議案件，不服臺
灣高雄地方法院97年度交聲字第1372號民國97年7 月28日裁定，
提起抗告，本院裁定如下：
    主  文
抗告駁回。
    理  由
一、抗告意旨略以：本件抗告人即受處分人（下稱抗告人）甲○
    ○並無交通違規情事，當時取締之鄭姓員警，不僅無法拿出
    取締當時與抗告人間之對話錄音帶以還原事實真相，復於原
    審法官問時二度拒絕回答，顯見業已默認法官所詢事項。再
    抗告人乃保守，而非隨便之人，並不可能與該員警對話太多
    ，況且，該員警如係認真執勤之人，亦不可能與抗告人說太
    多話，再者，如是日鄭姓員警係與抗告人溝通良好，抗告人
    自無逃逸之必要，故該鄭姓員警舉發抗告人交通違規顯然無
    據，其自應將該違規舉發單自行收回，為此提起抗告云云。
二、經查：
  (一)抗告人甲○○確有於民國97年4 月10日上午8 時28分許，騎
    乘車號L87-511 號重型機車，沿高雄市○○路行經澄和路、
    高速公路路口後右轉進入高速公路西側便道（單行道），逆
    向行駛，嗣因不服員警取締，逕行逃離現場之事實，業據證
    人即現場舉發員警鄭任評於原審結證稱：本件交通違規事件
    是我開單告發的，對在庭的抗告人有印象。當時我在澄和路
    、高速公路交岔以北50公尺處執行取締違規的任務，當時見
    這位抗告人從澄和路、高速公路口右轉逆向行駛進入高速公
    路西側便道，該便道是單行道，高速公路的便道有分東側、
    西側，東側是由南往北，西側是由北往南，都是單行道，異
    議人是走西側便道卻是由南向北逆向行駛，依照抗告人的行
    進路線逐漸向我的執勤地點接近，所以我攔下她之後，有請
    她出示駕照、行照或身分證等證件，抗告人稱未帶證件，於
    是我就說我要查一下車籍資料，我就要用我的隨身攜帶的掌
    上型的電腦，當我還在輸入車牌號碼尚未輸入完畢的時候，
    抗告人就啟動她的車子加速逃逸，逃逸的方向仍然是由南向
    北，於是我就用相機把她的行駛方向拍下來等語（見原審卷
    第21頁反面至第22頁），復有與證人鄭任評所述相符，而為
    抗告人不否認真實之顯示抗告人不服取締逃離現場之照片1
    紙附卷可稽（見原審卷第18頁），是此部分之事實，洵堪認
    定。
  (二)抗告人雖執前揭情詞置辯，惟抗告人是日確係未得舉發員警
    之許諾即行離開現場之情，業據抗告人於原審自承：「（問
    ：當時為何員警沒有處理完的時候，為何就離開？）因為證
    人都不講話，我無法判斷，當時證人的表情非常生氣，我很
    害怕，我不確定證人當時身上有無配槍，證人都不講話，我
    害怕他對我不利，我正當防衛，所以我就只好自己跑了」等
    語（見原審卷第22頁反面），而堪認定，是抗告人辯稱：其
    並未曾逃離現場，證人鄭任評所述均屬不實等語，係屬事後
    飾卸之詞，殆無疑義。
三、綜上，抗告人既確有不按遵行方向行駛，且拒絕稽查而逃逸
    之交通違規行為，則原裁定以其違反道路交通管理處罰條例
    第45條第1 款、第60條第1 項之規定，認原處分機關就抗告
    人不按遵行方向行駛部分，罰鍰新臺幣（下同）900 元，並
    記違規點數1 點；就拒絕稽查而逃逸部分，罰鍰3,000 元，
    並記違規點數1 點，合計罰鍰3,900 元，並記違規點數2 點
    ，並無違誤，而駁回抗告人之異議，經核其認事用法，並無
    違誤。抗告意旨指摘原裁定不當，為無理由，應予駁回。
四、本件抗告人確有不按遵行方向行駛，且拒絕稽查而逃逸之交
    通違規行為，既經本院認明如上，則其聲請命證人鄭任評提
    出斯時對話錄音帶，核無必要，附此敘明。
據上論結，應依道路交通案件處理辦法第26條，刑事訴訟法第41
2 條，裁定如主文。
中    華    民    國    97    年    9     月    3     日
              刑事第一庭    審判長法  官  翁慶珍
                                  法  官  莊崑山
                                  法  官  徐美麗
以上正本證明與原本無異。
不得再抗告。
中    華    民    國    97    年    9     月    3     日
                                  書記官  賴梅琴


司法院資訊處製作；財團法人民間司法改革基金會備份。
